【裁判字號】    98,審消債更,18
【裁判日期】    980113
【裁判案由】    聲請更生程序
【裁判全文】
臺灣高雄地方法院民事裁定          98年度審消債更字第18號
聲  請  人  甲○○
代  理  人  曾慶雲律師
上列當事人聲請消費者債務清理事件，本院裁定如下：
    主  文
聲請人應於本裁定送達後十四日內，補提已向最大債權金融機構
申請協商及財產收入狀況等證明文件到院。
    理  由
一、按債務人對於金融機構因消費借貸、自用住宅借款、信用卡
    或現金卡契約而負債務，在聲請更生或清算前，應提出債權
    人清冊，以書面向最大債權金融機構請求協商債務清償方案
    並表明共同協商之意旨；債務人聲請更生時，應提出財產及
    收入狀況說明書及其債權人、債務人清冊，消費者債務清理
    條例第151 條第1 項及第43條第1 項分別定有明文。又聲請
    更生或清算不合程式或不備其他要件者，法院應以裁定駁回
    之，但其情形可以補正者，法院應定期間先命補正，復為同
    條例第8 條所明定。
二、本件聲請意旨略以：其有不能清償債務情事，前已提出債權
    人清冊，以書面向最大債權金融機構請求共同協商債務清償
    方案，協商成立，惟因不可歸責於聲請人之事由致履行原協
    商內容顯有重大困難，且其無擔保或無優先權之債務總額未
    逾新臺幣1,200 萬元，復未經法院裁定開始清算程序或宣告
    破產等語。
三、惟查：聲請人雖曾依照中華民國銀行公會會員辦理消費金融
    案件無擔保債務協商機制與金融機構成立協商，然對慶豐銀
    行之房貸為有擔保債權，顯未參與該次協商，是本件聲請人
    聲請更生，顯未遵循前揭消費者債務清理條例第151 條第1
    項規定對於金融機構因消費借貸、自用住宅借款、信用卡或
    現金卡契約所負債務與全體債權金融機構先行債務協商，爰
    定期命補正聲請人於消費者債務清理條例施行後，依金融機
    構債務協商機制檢附財產及收入狀況等證明文件向最大債權
    金融機構申請協商及協商結果之證明文件到院。倘最大債權
    金融機構於聲請人申請協商後30日不開始協商，或自開始協
    商之翌日起逾90日協商不成立，或拒絕協商而退件，則請補
    提如附表所示財產收入狀況等證明文件到院，如逾期未補正
    ，則駁回其更生聲請，聲請人如主張有擔保債權已全額清償
    而無庸再次協商，請提出銀行出具該部分債權已全數清完畢
    之證明到院。
中    華    民    國    98    年    1     月    13    日
              民事第四庭    法      官  林玉心
以上正本係照原本作成。
本件不得抗告。
中    華    民    國    98    年    1     月    13    日
                            書  記  官  黃美秀
附表：
1.提出於消費者債務清理條例施行後，聲請人向最大債權金融機
  構檢附下列資料：(1)前置協商申請書正本(2)身份證正反面影本
  (3)前置協商申請人財產及收支狀況說明書正本(4)債權人清冊（
  檢附向財團法人金融聯合徵信中心申請金融機構債權人清冊正
  本）(5)近2 年度綜合所得資料清冊及最近1 個月核發之財產資
  料清單(6)近3 個月薪資證明文件(7)勞工保險被保險人投保資料
  表及明細正本（如無投保則無須提供）申請協商之證明文件（
  須提出全部申請資料及最大債權金融機構收受之證明）。
2.上開申請協商成立或不成立之證明文件（例如最大債權金融機
  構於聲請人申請協商後30日不開始協商，或自開始協商之翌日
  起逾90日協商不成立，或拒絕協商而退件，本項證明文件如於
  14日內無法提出請先補正附表其餘證明文件）。
3.聲請人戶籍設於屏東縣內埔鄉○○村○○路186 號，是否因工
  作而住於高雄市三民區○○○路119-4 號5 樓，如是，請說明
  有無久住之意思、該房屋為何人所有，如係租賃，請提出租賃
  契約及該建物之最新建物謄本。
4.聲請人財政部國稅局95、96年度綜合所得各類清單內載投資聯
  華電子營利所得為2,420 元、利息所得為73,291元、投資華泰
  服飾行各為72,000元、62,000元，請提出股票買賣存摺封面及
  內頁影本、京城銀行存摺之封面及內頁影本、及投資華泰服飾
  行之證明文件及說明現投資情形。
5.聲請人陳明其所有之房屋及房屋坐落之已出售，請提出該房屋
  及其坐落之土地之最新建物及土地登記謄本、買賣契約書、97
  年房屋稅單影本、契稅及土地增值稅單影本。
6.提出對慶豐銀行債務清償完畢之清償證明。
7.聲請人最近一個月財團法人聯合徵信中心之信用紀錄（紅色聯
  單、綠色聯單）。
8.97年11月迄今之薪資證明文件。
9.聲請前2 年內每月必要支出費用交通1,000 元、生活費9,000
  元、房貸16,949元及3,000 元（生活支出費用請聲請人列出支
  出種類及每月支出之金額）。
10.聲請人如有其他如投資型保險單、股票、基金或其他財產及收
  入，亦應併為陳明其種類之現值金額及提出證明文件影本。
11.請陳明聲請前兩年依約定每月應繳納及每月實際向各債權人（
  包括無擔保及有擔保之債權）清償貸款之數額及明細。
12.其餘不能清償債務或有不能清償債務之虞之相關證明文件（例
  如生病之診斷證明書、非自願性離職證明書等）。


司法院資訊處製作；財團法人民間司法改革基金會備份。
